臺灣高雄地方法院刑事判決　　　　　 100年度審易字第2126號
公　訴　人　臺灣高雄地方法院檢察署檢察官
被　　　告　李憲宗
上列被告因竊盜案件，經檢察官提起公訴（100 年度偵緝字第62
3 號），被告就被訴事實為有罪陳述，經本院告知簡式審判程序
之旨，並聽取當事人之意見後，裁定依簡式審判程序審理，判決
如下：
    主  文
李憲宗犯踰越牆垣竊盜罪，累犯，處有期徒刑捌月。
    事  實
一、李憲宗前於民國96、97年間因施用毒品案件，經臺灣高等法
    院高雄分院以96年度上易第714 號判處有期徒刑5 月，減為
    有期徒刑2 月又15日確定，另先後經本院以96年度簡字第64
    42號判處有期徒刑6 月，減為有期徒刑3 月確定，及以97年
    度易緝字第125 號判處有期徒刑4 月，減為有期徒刑2 月確
    定；又因竊盜案件經本院以96年度易字第452 號、96年度簡
    字第2780號分別判處有期徒刑8 月、3 月確定，嗣經裁定減
    刑為有期徒刑4 月、1 月又15日，並與前開毒品案件合併定
    刑為有期徒刑11月；又因毀損、公共危險案件，經本院以96
    年度簡字第2780號、96年度交簡字第1785號各判處拘役30日
    、50日，嗣經裁定減刑及定應執行刑為拘役35日，與前開應
    執行刑有期徒刑11月接續執行，於98年7 月5 日縮刑期滿執
    行完畢。詎其猶不知悔改，於99年11月18日下午3 時30分許
    ，行經高雄縣路竹鄉（現改制為高雄市路竹區○○○路618
    號惠勝實業股份有限公司（下稱惠勝公司）後方產業道路時
    ，見該公司已停業無人看管，竟意圖為自己不法所有，基於
    竊盜之犯意，踰越惠勝公司後方圍牆縫隙侵入其內，徒手竊
    取該公司所有之電線1 捲（約0.8 公斤、價值約新臺幣【下
    同】20元）及不鏽鋼製品1 個（價值約200 元），得手後復
    以上開不鏽鋼白鐵敲打電容器時，為巡邏員警發覺當場查獲
    ，並扣得其竊得之電線1 捲、不鏽鋼製品1 個（已發還被害
    人），及其拾得之活動鉗、活動扳手、套筒六角扳手各1 支
    。
二、案經高雄縣政府警察局湖內分局（現改制為高雄市政府警察
    局湖內分局，下同）移送臺灣高雄地方法院檢察署檢察官偵
    查起訴。
    理  由
一、本件被告李憲宗所犯係死刑、無期徒刑、最輕本刑為3 年以
    上有期徒刑以外之罪，其於準備程序中就被訴事實為有罪之
    陳述，經法官告知簡式審判程序之旨，並聽取公訴人及被告
    之意見後，裁定進行簡式審判程序，合先敘明。
二、上開犯罪事實業據被告坦承不諱，核與證人即惠勝公司總經
    理徐傳來於警詢時之證述相符（見偵一卷第48至50頁），並
    有高雄縣政府警察局湖內分局一甲派出所警員何立竣99年11
    月18日職務報告、高雄縣政府警察局湖內分局99年11月18日
    扣押筆錄各1 份、贓物認領保管單1 紙及現場蒐證照片6 張
    在卷可查（見警卷第1 、7 至10、16至18頁、偵一卷第51頁
    ），足認被告之任意性自白與事實相符，得為認定犯罪之依
    據。從而，本件事證明確，被告上開犯行堪以認定，應依法
    論科。
三、新舊法比較：
    本件被告行為後，刑法第321 條第1 項業於100 年1 月26日
    修正公布，並於同年月28日生效施行。按行為後法律有變更
    者，適用行為時之法律，但行為後之法律有利於行為人者，
    適用最有利於行為人之法律，刑法第2 條第1 項定有明文。
    查修正前刑法第321 條第1 項規定：「犯竊盜罪而有左列情
    形之一者，處6 月以上、5 年以下有期徒刑：一、於夜間侵
    入住宅或有人居住之建築物、船艦或隱匿其內而犯之者。二
    、毀越門扇、牆垣或其他安全設備而犯之者。三、攜帶兇器
    而犯之者。四、結夥三人以上而犯之者。五、乘火災、水災
    或其他災害之際而犯之者。六、在車站或埠頭而犯之者」；
    修正後刑法第321 條第1 項則規定：「犯竊盜罪而有下列情
    形之一者，處6 月以上、5 年以下有期徒刑，得併科新臺幣
    10萬元以下罰金：一、侵入住宅或有人居住之建築物、船艦
    或隱匿其內而犯之者。二、毀越門扇、牆垣或其他安全設備
    而犯之者。三、攜帶兇器而犯之者。四、結夥三人以上而犯
    之者。五、乘火災、水災或其他災害之際而犯之者。六、在
    車站、埠頭、航空站或其他供水、陸、空公眾運輸之舟、車
    、航空機內而犯之者」，經比較新舊法之規定，新法法定刑
    除增加「得併科10萬元以下罰金」之罰金刑外，並刪除原第
    1 款「於夜間」之要件，且就第6 款增加「航空站、其他供
    水、陸、空公眾運輸之舟、車、航空機內」之要件，核均屬
    加重刑罰或擴大加重竊盜構成要件之涵攝範圍，是修正後刑
    法第321 條第1 項之規定並未較有利於行為人，自應適用修
    正前刑法第321 條第1 項之規定。
四、核被告所為，係犯修正前刑法第321 條第1 項第2 款之踰越
    牆垣竊盜罪。被告有如事實欄所載，受有期徒刑執行完畢之
    事實，有臺灣高等法院被告前案紀錄表附卷可參，其受徒刑
    之執行完畢，5 年內故意再犯本件有期徒刑以上之罪，為累
    犯，應依刑法第47條第1 項規定，加重其刑。爰審酌前有多
    項毒品及竊盜前科，經法院判處罪刑確定，素行不佳，有上
    開臺灣高等法院被告前案紀錄表可憑，其正值青壯，竟猶不
    思以正當途逕賺取生活所需，任意竊取他人物品，侵害他人
    財產法益，價值觀念偏差，且其踰越牆垣侵入惠勝公司行竊
    ，破壞社會治安甚鉅，又未與被害人達成和解，賠償其所受
    損害，所為實有不該，惟念及被告於本院審理時尚能坦承犯
    行，態度尚可，且所竊取之財物合計價值約220 元，尚非甚
    鉅，並均已發還被害人，有上開贓物認領保管單可參，所造
    成之損害業已減輕，並考量本件犯罪情節、其犯罪動機、目
    的、手段所生危害，及其自稱國中畢業、入監執行前為油漆
    工、日薪1,400 至1,500 元等一切情狀（見本院卷第32、38
    頁），量處如主文所示之刑，以示懲儆。至扣案之活動鉗、
    活動扳手及套筒六角扳手各1 支，被告於警詢及本院審理時
    均陳稱：不知何人所有，係在現場撿拾，欲變賣換取金錢等
    語在卷（見警卷第3 頁、偵二卷第7 頁、本院卷第36頁），
    尚無證據證明該等物品均係被告所有攜帶或持以行竊之物，
    爰均不予宣告沒收，附此敘明。
據上論斷，應依刑事訴訟法第299 條第1 項前段、第273 條之1
第1 項，修正前刑法第321 條第1 項第2 款，刑法第47條第1 項
，判決如主文。
本案經檢察官王兆琳到庭執行職務。
中    華    民    國    100   年    8     月    18    日
                      刑事第十庭      法  官  周佳佩
以上正本證明與原本無異。
如不服本判決應於收受判決後10日內向本院提出上訴書狀，並應
敘述具體理由。其未敘述上訴理由者，應於上訴期間屆滿後20日
內向本院補提理由書（均須按他造當事人之人數附繕本) 「切勿
逕送上級法院」。
中    華    民    國    100   年    8     月    18    日
                                      書記官  李承悌
附錄本案論罪科刑法條：
修正前刑法第321 條第1 項第2 款
犯竊盜罪而有左列情形之一者，處6 月以上、5 年以下有期徒刑
：
二、毀越門扇、牆垣或其他安全設備而犯之者。